# 商誉资产组重新划分的问题

提问人：小禾 77 时间：2022-04-16 21:24:41
请教陈版，上市公司A于 2016 年收购B公司100%股权，B为单体公司，产生商誉 1 亿元， 2020 年B成立全资子公司C，C截止 2021 年末尚未正式营业， 2021 年 2 月A及其他投资人对B增资，导致股权被动稀释，至此A持有B股权比例为73%， 2021 年 4 月，A进行资源整合，将本公司一条独立的生产线划入B，作为B独立核算的分公司，分公司管理模式跟B一致，一部分产品跟B重合，拥有少量的相同的客户。请问， 2021 年末进行商誉减值测试时是否能将分公司纳入B的资产组或资产组组合？为什么？谢谢！

回答人：chenyiwei
“年 4 月，A进行资源整合，将本公司一条独立的生产线划入B，作为B独立核算的分公司，分公司管理模式跟B一致，一部分产品跟B重合，拥有少量的相同的客户”：这种情况是否表明划入B的生产线与B原有资产的整合度并不高，没有明显协同效应？
如果是，则不应改变商誉与资产组之间的分摊对应关系。不可能仅仅通过改变资产组的构成来避免减值。